

MOHAMMAD AMINE DAHHANE

- ☑ dahhanel@icloud.com
- J 0696616789
- 🔗 Appartements 19 groupe 13 résidence Ryad el kheir ain aouda. 12102
- ## 28 octobre 2002

COMPÉTENCES

Maitrise de technique de vente et de négociation

Capacité d'adaptation et sens de l'initiative

Excellent relationnel

LANGUES

Arabe

Français

Anglais

CENTRES D'INTÉRÊT

- Randonnée
- Football
- Photographie

QUALITÉS

- Esprit d'écoute
- Résistance au stress

PROFIL

Amine un Expert en développement de relations clients, gestion de comptes et réalisation d'objectifs de vente. Doté d'excellentes compétences en négociation et d'une approche axée sur la satisfaction client. Fortes compétences analytiques pour identifier les opportunités de croissance. Un communicateur efficace et passionné par l'atteinte des objectifs commerciaux.

FORMATION

diplôme de technicien spécialisé de sept. 2021 à déc. 2023 option commerce et marketing

l'institut spécialisé de technologie appliqué, hay nahda rabat

baccalauréat professionnel spécialité commerce et marketing de sept. 2018 à août 2020

lycée ibn Batouta, rabat

EXPÉRIENCE PROFESSIONNELLE

Serveur accueil au café 7éme ART

de août 2020 à sept. 2021

Rabat

stagiaire au sein d'une entreprise de nov. 2023 à déc. 2023 au domaine d'electricité

Région de Rabat, Salé, Kenitra.

Tâches effectuées Pointeur des ouvriers au marché n° 01/2020 La mise en place d'un système d'éclairage sur le plan énergétique dans plusieurs mosquées à la région de Rabat Salé kenitra

J'accepte que mes données personnelles soient traitées dans le cadre du processus de recrutement pour l'emploi auquel je postule.